【裁判字號】    92,台非,333
【裁判日期】    920917
【裁判案由】    違反電子遊戲場業管理條例
【裁判全文】
最高法院刑事判決                                九十二年度台非字第三三三號
    上  訴  人  最高法院檢察署檢察總長
    被      告  甲○○
右上訴人因被告違反電子遊戲場業管理條例案件，對於台灣高雄地方法院中華民國九
十一年十二月三十一日第一審確定簡易判決（九十一年度雄簡字第六九三號，起訴案
號：台灣高雄地方法院檢察署九十一年度偵字第七八二七號），認為違法，提起非常
上訴，本院判決如左：
    主  文
原判決撤銷。
甲○○違反未依電子遊戲場業管理條例規定辦理營利事業登記者，不得經營電子遊戲
場業之規定，處拘役貳拾日，如易科罰金以參佰元折算壹日。扣案之動物柏青樂電子
遊戲機壹台沒收。
    理  由
非常上訴理由稱：「按判決不適用法則或適用不當者，為違背法令；判決不載理由或
所載理由矛盾者，其判決當然違背法令，刑事訴訟法第三百七十八條及第三百七十九
條第十四款，分別定有明文。又按有罪之判決，其所認定之事實與所記載之證據及理
由，必須與卷內之證據相適合，否則即屬證據上理由之矛盾，其宣示之主文，苟與所
載之事實及理由不相一致，亦屬判決理由矛盾之違背法令。故科刑之判決書，其宣示
之主文，與所載之事實及理由之說明，均必須互相適合，否則即屬理由矛盾。（最高
法院八十二年度台上字第四五四七號、八十七年度台非字第二七四號裁判參照）本件
原審判決之事實及理由欄第一項，係載明犯罪事實及證據均引用檢察官聲請簡易判決
處刑書之記載（詳如附件），而附件台灣高雄地方法院檢察署九十一年度偵字第七八
二七號聲請簡易判決處刑書之犯罪事實，係記載被告於九十年四月五日起，在高雄市
楠梓區○○路三四六號二樓亞太國際村福利社內，擺設電動玩具一台，經營電子遊戲
場業務，且於證據並法條欄，請求將扣案之電動玩具一台宣告沒收，而且，查獲時確
僅扣得動物柏青樂電子遊戲機一台之ＩＣ板等情，亦有高雄市政府警察局楠梓分局營
業場所臨檢記錄表、扣押筆錄在卷可稽。是依卷證資料，被告係擺設動物柏青樂電子
遊戲機一台，以經營電子遊戲場業務，為原審所是認。乃本件判決於事實及理由欄第
二項竟載明，扣案之『滿貫大亨』參台（含ＩＣ板參塊）、『動物柏青樂』貳台（含
ＩＣ板貳塊）、『龍鳳機』壹台（含ＩＣ板壹塊）、『彈珠』壹台（含ＩＣ板壹塊）
、『撲克機』壹台、『選物販賣機』玖台，係被告所有且係供本罪所用及所得之物而
宣告沒收，並於主文諭知將上開電子遊戲機十七台沒收。其理由及主文之記載，顯與
認定之事實不相一致，且與卷內證據未合，即有刑事訴訟法第三百七十九條第十四款
判決理由、主文與事實矛盾違背法令之情事。案經確定，爰依刑事訴訟法第四百四十
一條、第四百四十三條提起非常上訴，以資糾正。」等語。
本院按判決所載理由矛盾者，其判決當然為違背法令，刑事訴訟法第三百七十九條第
十四款定有明文；又按有罪之判決，其所認定之事實及理由說明，必須與卷內證據資
料相符，且所宣示之主文與所載事實及理由亦須相互適合，否則即有判決理由矛盾之
違背法令。本件原判決之事實及理由欄係載明犯罪事實及證據均引用檢察官聲請簡易
判決處刑書之記載，而台灣高雄地方法院檢察署九十一年度偵字第七八二七號聲請簡
易判決處刑書之犯罪事實，係記載被告於民國九十年四月五日起，在高雄市○○區○
○路三四六號二樓亞太國際村福利社內，擺設電動玩具一台，經營電子遊戲場業務，
且於證據並法條欄，請求將扣案之電動玩具一台宣告沒收，而且警方確僅扣得動物柏
青樂電子遊戲機一台之ＩＣ板等情，亦有高雄市政府警察局楠梓分局營業場所臨檢記
錄表、扣押筆錄在卷可稽。是依卷證資料，被告係擺設動物柏青樂電子遊戲機一台，
以經營電子遊戲場業務，為原審所是認。乃原判決於事實及理由欄第二項竟記載扣案
之「滿貫大亨」參台（含ＩＣ板參塊）、「動物柏青樂」貳台（含ＩＣ板貳塊）、「
龍鳳機」壹台（含ＩＣ板壹塊）、「彈珠」壹台（含ＩＣ板壹塊）、「撲克機」壹台
、「選物販賣機」玖台，係被告所有且係供本罪所用及所得之物而應予宣告沒收，並
於主文諭知將上開電子遊戲機十七台沒收。足見其理由及主文之記載，顯與認定之事
實不相一致，且與卷內證據資料不符，顯有判決理由矛盾之違法。案經確定，且於被
告不利，非常上訴意旨執以指摘，洵有理由，應由本院將原判決撤銷予以改判，如主
文第二項所示，以資糾正。
據上論結，應依刑事訴訟法第四百四十七條第一項第一款，電子遊戲場業管理條例第
二十二條，刑法第十一條前段、第四十一條第一項、第三十八條第一項第二款，罰金
罰鍰提高標準條例第二條，判決如主文。
中      華      民      國    九十二    年      九      月     十七     日
                              最高法院刑事第七庭
                                  審判長法官  張  信  雄
                                        法官  賴  忠  星
                                        法官  張  清  埤
                                        法官  呂  永  福
                                        法官  蕭  仰  歸
      右正本證明與原本無異
                                              書  記  官
中      華      民      國    九十二    年      九      月    二十六    日


司法院資訊處製作；財團法人民間司法改革基金會備份。
